臺灣雲林地方法院刑事裁定
111年度聲字第747號
聲  請  人  
即  被  告  魏渙洲



選任辯護人  王士銘律師（法扶律師）          
上列聲請人即被告因違反毒品危害防制條例等案件（111年度訴
字第443號），聲請具保停止羈押，本院裁定如下：
    主  文
聲請駁回。
    理  由
一、聲請意旨略以：聲請人即被告魏渙洲因違反毒品危害防制條
    例等案件，經本院羈押中，惟聲請人就本案之犯罪事實均已
    坦承，相關證人在偵查程序中亦已完成證述，聲請人與證人
    間應無串證或滅證之虞；再者，雖聲請人所犯為最輕本刑10
    年以上有期徒刑之罪，但聲請人過往並無通緝紀錄，也非逃
    亡經逮捕歸案，且聲請人現已罹患重病，實無逃亡或逃亡之
    虞，不得僅以聲請人觸犯重罪為由，加以羈押；又聲請人於
    在押期間，曾一度病危而戒護送醫，足見聲請人已罹患重病
    ，非保外就醫難以痊癒，請求准予交保等語。
二、按被告及得為其輔佐之人或辯護人，得隨時具保，向法院聲
    請停止羈押，刑事訴訟法第110條第1項定有明文。次按羈押
    之目的，在於確保刑事偵查、審判程序之完成及刑事執行之
    保全。被告究竟有無刑事訴訟法第101條、第101條之1所規
    定之羈押要件、應否羈押，以及羈押後其羈押原因是否仍然
    存在、有無繼續羈押之必要，承審法院本得斟酌訴訟進行程
    度及其他一切情形而為認定，故受羈押之被告除確有刑事訴
    訟法第114條所列各款情形之一，經具保聲請停止羈押不得
    駁回外，如以其他原因聲請具保停止羈押，其准許與否，承
    審法院本有自由裁量之職權，苟無濫用其權限之情形，即不
    得任意指為違法（最高法院109年度台抗字第1852號裁定意
    旨參照）。
三、經查：
  ㈠聲請人因違反毒品危害防制條例等案件，偵查中經本院值日
    法官認涉犯最輕本刑為5年以上有期徒刑之罪犯罪嫌疑重大
    ，有事實足認其有勾串證人之虞，及有相當理由認有逃亡之
    虞，且有羈押之必要，裁定自民國111年5月31日起羈押2月
    。嗣經檢察官提起公訴，本院受命法官訊問後，認有相當理
    由認為聲請人有勾串證人之虞，且有羈押之必要，處分自11
    1年7月21日起羈押3月等情，有本院相關卷證可佐。
  ㈡本件聲請人經檢察官起訴之犯行為轉讓禁藥2次、販賣第二級
    毒品16次，有起訴書證據清單欄所載之證據可佐，足認聲請
    人涉上開罪嫌犯罪嫌疑重大。聲請人所涉轉讓禁藥、販賣毒
    品之次數一共多達18次，且對象非單一，雖聲請人於本院11
    1年9月7日準備程序中，就本件犯行全部坦承，惟就檢察官
    起訴之上開所有犯行，聲請人自警詢、偵查、本院先前訊問
    中，多次變更說詞，即使在前開聲請人全部坦認之準備程序
    中，亦有供述反覆之情形，其是否有意面對司法程序，仍有
    疑慮。且聲請人於本院111年7月21日之訊問程序中，曾表明
    要去找本案證人方鴻瑞、黃正茂、游萬，要他們說出真相等
    語，經法官詢問是否要去影響證人說法，聲請人仍稱：我就
    是要去找他們講真相，我可透過朋友的朋友去找等語，顯見
    聲請人確實可能於審理過程中接觸證人，並試圖影響證人之
    證述，有相當理由足認聲請人有勾串證人之虞，是以，依照
    目前訴訟進行之程度，聲請人仍有刑事訴訟法第101條第1項
    第3款所定羈押原因，至為明確。參以聲請人所犯前揭罪嫌
    ，對社會治安造成重大危害，經權衡國家刑事司法權之有效
    行使、社會秩序及公共利益、聲請人人身自由之私益及防禦
    權受限制之程度，本院認若僅以具保、責付或限制住居等侵
    害較小之手段，均不足以祛除聲請人勾串證人之疑慮，無從
    擔保審判程序之順利進行及確保將來刑之執行，是以羈押聲
    請人，應屬適當、必要，合乎比例原則。
  ㈢又聲請人稱其於羈押期間，曾一度病危而戒護送醫，非保外
    就醫難以痊癒等語。經本院函詢法務部○○○○○○○○聲請人之身
    體狀況，該所於111年9月14日以雲所衛字第11130053140號
    函回覆：聲請人因急性收縮性（充血性）心臟衰竭，自體的
    冠狀動脈粥樣硬化心臟病，分別於111年6月28日及7月18日
    戒護外醫至大林慈濟醫院，據診斷證明書醫囑，建議藥物控
    制，若症狀持續則建議施行心導管手術，且該員自6月28日
    就診後開立3個月慢簽使用，故111年8月迄今尚無就診紀錄
    等語。聲請人亦於本院111年9月8日訊問程序表示：我心臟
    要動手術，現在身體狀況還可以等語。堪認聲請人所述自身
    病況雖屬存在，惟其已陸續接受所需之醫療處置，並經藥物
    治療中，且看守所內亦有醫護人員可提供照護，縱有任何情
    況為所內醫護人員無法治療者，亦應得及時就診或戒護就醫
    ，核與刑事訴訟法第114條第3款所定「現罹疾病，非保外治
    療顯難痊癒」之情形不符。
　㈣綜上所述，本件有相當理由足認聲請人有勾串證人之虞，並
    有羈押之必要，且無刑事訴訟法第114條所指之情形，是聲
    請人提出具保之聲請為無理由，應予駁回。　
四、依刑事訴訟法第220條，裁定如主文。　　　
中　　華　　民　　國　　111 　年　　9 　　月　　19　　日
                  刑事第八庭  審判長法  官  潘韋丞
                                    法  官  鄭苡宣
　　　　　　　　　　　　　　　　　　法  官  黃郁姈
以上正本證明與原本無異。　　　　　　　　　　　　　　　　
如不服本裁定，應於裁定送達後5日內向本院提出抗告狀（須附
繕本）。
                                    書記官  林芳宜
中　　華　　民　　國　　111 　年　　9 　　月　　19　　日